臺灣高等法院臺南分院民事裁定　96年度訴字第11號
原　　告　乙○○
被　　告　甲○○
　　　　　丙○○
上列當事人間請求侵權行為損害賠償事件，經本院刑事庭裁定（
九十五年度附民字第四二號）移送前來，本院裁定如下：
      主      文
原告之訴及假執行之聲請均駁回。
訴訟費用由原告負擔。
      理      由
一、本件原告起訴主張：被告丙○○係代書、被告甲○○係正實
    建設股份有限公司（下稱正實公司）負責人；伊於民國八十
    五年間購買正實公司在台南縣新市鄉所推出「名人世家」建
    案中一戶房屋，被告二人明知伊尚未支付之買賣尾款僅剩新
    台幣（下同）五百六十萬元，竟共同意圖為自己不法所有，
    向伊詐稱為辦理貸款鑑價事由，而取得伊在空白契約書及申
    請書之簽名；嗣原告於其上偽填申請貸款金額，及偽造提高
    買賣價金之房地買賣契約，而以伊購得之上開房地設定本金
    最高限額七百五十六萬元抵押權，向華南銀行申辦抵押貸款
    六百三十萬元獲准後，再偽造伊之取款憑條，以轉帳方式冒
    領全部款項，致伊受有損害；為此，本於民法第一百八十四
    條、第一百八十五條規定，提起本訴，求為命被告連帶賠償
    伊二百萬元本息之判決；並聲明：(一)被告應連帶賠償原告二
    百萬元，及自起訴狀繕本送達翌日起至清償日止，按年息百
    分之五計算之利息。(二)原告願供擔保請准宣告假執行。
二、按原告之訴之訴訟標的為確定判決之效力所及者，法院應以
    裁定駁回之，民事訴訟法第二百四十九條第一項第七款後段
    定有明文；同法第四百條第一項則規定：除別有規定外，確
    定之終局判決就經裁判之訴訟標的，有既判力。又，訴訟法
    上所謂一事不再理之原則，乃指同一事件已有確定之終局判
    決者而言。其所謂同一事件，必同一當事人就同一法律關係
    而為同一之請求（最高法院十九年上字第二七八號判例參照
    ），苟此三者有一不同，方得謂非同一事件，而不受確定判
    決之拘束。查：
（一）本件原告前於九十一年五月十五日，於本院刑事庭受理九
      十一年度重上更(一)字第一七一號，被告甲○○、丙○○與
      刑事同案被告吳國明涉犯偽造文書等罪嫌之刑事訴訟程序
      中，提起附帶民事訴訟，主張上開同一事實，而本於民法
      第一百八十四條、第一百八十五條規定，聲明請求判決被
      告應連帶賠償原告一千五百萬元（原請求金額為一億元，
      其後具狀縮減）之本息。嗣經本院刑事庭以九十一年度重
      附民字第一五五號裁定移送民事庭，由本院民事庭以九十
      二年度重訴字第七號受理後，於九十四年二月二十五日以
      ：被告丙○○並非共同侵權行為人，不負賠償責任；被告
      甲○○之上開侵害行為所造成原告之金錢損害，係借款本
      金七十萬元及以七十萬元計算之利息及違約金，合計共一
      百三十二萬一千九百六十八元，而判命被告甲○○應給付
      原告一百三十二萬一千九百六十八元之本息，並駁回原告
      其餘之訴。嗣原告就其敗訴部分聲明不服提起上訴，惟未
      同時繳納裁判費及委任律師為代理人，其上訴為不合法，
      再經最高法院以九十四年度台上字第一二四九號裁定駁回
      其上訴而確定等情，除據被告丙○○提出上開民事裁判影
      本存卷（本審卷第四一頁至第四八頁）外，並經本院依職
      權調閱本院九十二年度重訴字第七號民事卷宗（含九十一
      年度重附民字第一五五號刑事附帶民事案卷、最高法院九
      十四年度台上字第一二四九號案卷）查明屬實。
（二）上開本院九十二年度重訴字第七號民事事件之當事人兩造
      ，與本件訴訟之兩造當事人完全相同，且原告於前案主張
      被告二人上開侵權行為之原因事實併所涉訴訟標的，亦與
      本件訴訟之訴訟標的及其原因事實完全相同；本件原告之
      訴求為判命被告連帶給付二百萬元本息之聲明，復未超出
      其在前案起訴聲明請求之金額範圍，堪認本件訴訟之當事
      人、訴訟標的、訴之聲明，與已確定之本院九十二年度重
      訴字第七號民事事件完全一致，屬於同一事件甚明。
（三）綜上，本件原告就同一事件重行起訴，其主張之訴訟標的
      為本院九十二年度重訴字第七號確定判決之效力所及，已
      如上述，乃其重行提起本件訴訟，其訴之絕對成立要件並
      未具備，即屬不合法；揆諸首開說明，應以裁定駁回原告
      之訴。
三、據上論結，本件原告之訴為不合法，依民事訴訟法第二百四
    十九條第一項第七款後段、第九十五條、第七十八條，裁定
    如主文。
中　　華　　民　　國　　96　　年　　8　　月　　30 　　日
                    民事第三庭
                                  審判長法　官  陳 光 秀
　　　　　　　　　　　      　　　  　　法　官  曾 平 杉
　　　　　　　　　　　      　　　　  　法　官  李 文 賢
上為正本係照原本作成。
如對本裁定抗告，須於本裁定送達後10日內向本院提出抗告狀（
須附繕本），並應繳納抗告費新台幣1千元。
中　　華　　民　　國　　96　　年　　8　　月　　31 　　日
                                        書記官  劉 清 洪
